# 三年一期审计追溯问题

提问人：502456144 时间：2016-04-09 09:43:31
请教陈版，如果企业在 2015 年4.30日股改了，准备在 2016 年3.31日作为基准日挂牌，这时候需要两年一期数据，审定过的 14 、 15 年数据还能再动吗？企业 16 年有大量以前年前损益调整事项，都是 13 、 14 、 15 期间的，需不需要追溯调整至各年度？

回答人：chenyiwei
如果已经发现重大会计差错，那自然应当追溯调整。由此导致股改日净资产发生变动（尤其是减少）的，还需补足差额并更新当时的法律文件，并向各登记机关补充更新登记材料。

提问人：502456144 时间：2016-04-09 11:25:32
谢谢陈版，再请教下，如果差错不是很大，那么，这个差错是追溯调整前期报表呢，还是计入当期损益较为合理？

回答人：chenyiwei
非重大差错可以当期调整。